臺灣高等法院臺南分院刑事判決
111年度侵上訴字第291號
上  訴  人  
即  被  告  蔡志偉


選任辯護人  查名邦律師
            高亦昀律師
            曾彥鈞律師
上列上訴人因妨害性自主案件，不服臺灣臺南地方法院110年度
侵訴字第51號中華民國110年11月4日第一審判決（起訴案號：臺
灣臺南地方檢察署110年度偵字第3651號），提起上訴，本院判
決如下：
    主  文
上訴駁回。
    事  實
一、蔡志偉於民國109年11月20日凌晨4時許，前往臺南市○○區某
    理容院(以下稱理容院)，由按摩師代號AC000-A109291成年
    女子（真實姓名年籍詳對照表，以下稱甲女）在包廂內為其
    提供按摩服務時，竟萌生強制性交之犯意，利用2人獨處之
    機會，強行抱住甲女，將甲女推倒在按摩床前後搖晃做類似
    性行為之動作，經甲女出言制止並以行動推拒，猶不罷手，
    伸手進甲女裙內，強行脫下甲女內褲，並抓住甲女的手，阻
    止甲女將被脫下的內褲拉上，致甲女跌倒在地，蔡志偉趁勢
    脫下自己衣物，掏出生殖器，將甲女頭部朝其生殖器壓下，
    示意甲女為其口交，甲女為求脫身，乃一邊假意稱可以配合
    ，要蔡志偉不能觸碰其身體，一邊起身欲趁機逃離，蔡志偉
    見狀又將甲女推倒在按摩床上，伸手進甲女裙內用手指插入
    甲女陰道，對甲女強制性交得逞。甲女驚嚇大叫，蔡志偉將
    手指抽出嗅聞，並指示甲女拿毛巾供其擦拭，甲女頓覺羞恥
    、骯髒，遂到包廂外拿毛巾丟向蔡志偉後，立即跑到大廳櫃
    檯向經理表明遭客人性侵害，由經理協助報警，因蔡志偉在
    該理容院經理勸說下向甲女道歉，甲女慮及提告後之人身安
    全，遂向到場員警表明不追究之意。嗣甲女返家後情緒崩潰
    哭泣，為甲女之次女查覺有異詢問始末後，與甲女之長女一
    起規勸並陪同甲女就醫驗傷，甲女幾經思量始提出告訴，而
    查悉上情。
二、案經甲女訴由臺南市政府警察局第四分局報告臺灣臺南地方
    檢察署檢察官偵查起訴。　　
    理  由
一、按行政機關、司法機關及軍法機關所製作必須公示之文書，
    不得揭露被害人之姓名、出生年月日、住居所及其他足資識
    別被害人身分之資訊，性侵害犯罪防治法第12條第2項定有
    明文。而依性侵害犯罪防治法施行細則第6條規定，本法（
    性侵害犯罪防治法）第12條及第13條第1項所定足資識別被
    害人身分之資訊，包括被害人照片或影像、聲音、住址、親
    屬姓名或其關係、就讀學校與班級或工作場所等個人基本資
    料。查本案被告蔡志偉因觸犯刑法第221條第1項之罪名經檢
    察官提起公訴，核與性侵害犯罪防治法第2條第1項規定之性
    侵害犯罪定義相符，按諸首揭規定，就被害人甲女及其次女
    之姓名、住址、工作場所等相關資料均予以隱匿，合先敘明
    。
二、證據能力：
    按被告以外之人於審判外之陳述，雖不符刑事訴訟法第159
    條之1至第159條之4規定得為證據之情形，而經當事人於審
    判程序同意作為證據，法院審酌該言詞陳述或書面陳述作成
    時之情況，認為適當者，亦得為證據，刑事訴訟法第159條
    之5第1項定有明文。又刑事訴訟法第159條之5立法意旨，在
    於確認當事人對於傳聞證據有處分權，得放棄反對詰問權，
    同意或擬制同意傳聞證據可作為證據，屬於證據傳聞性之解
    除行為，如法院認為適當，不論該傳聞證據是否具備刑事訴
    訟法第159條之1至第159條之4所定情形，均容許作為證據，
    不以未具備刑事訴訟法第159條之1至第159條之4所定情形為
    前提。查本判決所引用之下列供述證據暨其他書證、物證，
    檢察官、被告及其辯護人於本院準備程序、審理時，均同意
    作為本案證據（見本院卷第66至69頁、第121頁），且於本
    院逐一提示後，迄於言詞辯論終結前亦未聲明異議，本院審
    酌上開證據資料製作時之情況，尚無違法不當及證明力明顯
    過低之瑕疵，認以之作為證據應屬適當，而有證據能力。
三、認定犯罪事實所憑之證據及理由：
    訊據被告固坦承於上揭時間，前往理容院消費，由甲女為其
    提供按摩服務，期間因起生理反應，有撫摸甲女大腿，甲女
    嗣後離開包廂跑到大廳櫃檯向經理表明遭被告性侵害，由經
    理協助報警等情，惟矢口否認有對甲女強制性交，辯稱：經
    常前往理容院消費，案發當天進入包廂給甲女按摩，該理容
    院有額外加價做半套服務，只要跟小姐談好就好，額外服務
    櫃檯不會另外計費，只要把費用給小姐就好，甲女從腳開始
    按摩到右大腿內側鼠蹊部，距離被告很近，被告起生理反應
    ，甲女問被告要不要做半套，被告同意，摸甲女的大腿，甲
    女以手幫被告打手槍直至射精，但被告並未以手指插入甲女
    陰道，整件事是甲女不實指控，被告遭甲女陷害云云。辯護
    人則為被告辯護稱：本件檢察官所提出證據，僅有甲女警、
    偵訊及原審證述可認定為直接證據，其餘證據均屬補強證據
    ，難以獨立憑信而入人於罪，故甲女指訴須無瑕疵可指，然
    甲女指稱店經理帶甲女進入包廂介紹給被告，待經理走出包
    廂後，被告隨即利用甲女幫被告換和服機會，突然緊抱甲女
    ，並將甲女推倒在按摩椅，做出類似性行為的動作，此行為
    事出突然，甲女出於防衛本能必然會放聲大叫，甫離開包廂
    的店經理，當會聽到甲女尖叫聲，竟未聽到，可見甲女指訴
    與常情相違。且甲女表示可配合被告作類似性交動作，被告
    也說喜歡人家配合，雙方意思表示已一致，被告應甚為期待
    甲女半套服務，並無必要再對甲女為強制猥褻或強制性交行
    為，甲女竟證稱被告仍持續施暴，不但將手指插入甲女下體
    ，甚至嗅聞手指，所述令人匪夷所思，且甲女當時感到自己
    很髒，應會迅速離開現場，以免繼續遭被告侵害，於被告要
    求下離開包廂拿毛巾時，理應迅速向店經理報告遭受侵犯之
    情事，並拒絕再進去該包廂，竟未為之反而再進包廂繼續遭
    被告侵犯，特別是甲女指稱當時急於掙脫被告，一直遭被告
    強留在包廂，被告怎會要求甲女幫忙到包廂外拿毛巾，讓甲
    女單獨離開包廂，而甲女走出包廂後，竟然又再走回包廂內
    ，將自己暴露在繼續為被告性侵之狀態下，均與常情相違，
    無足採信。甲女又稱遭被告指侵時，感覺陰道灼熱，衡情甲
    女陰道應有明顯外傷，惟根據安南醫院檢驗結果，甲女陰道
    並無明顯傷痕，與甲女所述不符，甲女指訴內容是否真實，
    自非無疑。某理容院既係以提供按摩服務為內容，人員複雜
    ，不免有色情交易參雜其中，被告每月收入高達新臺幣(下
    同)30萬元，每月刷卡消費逾10萬元，其中不乏到特種行業
    之花費，被告倘欲尋歡問柳，自有門道，實無必要在出入複
    雜且有保鑣之公共場所，以強暴妨害性自主方式，將自己暴
    露在危險之中，被告並無動機為本案強制性交犯行云云。經
    查：
㈠、被告於案發時，前往理容院消費，由甲女在包廂內為被告提
    供按摩服務，未久甲女離開包廂，向店經理投訴遭被告性侵
    害，店經理曾報警處理等情，為被告所不爭執(見警卷第4至
    6頁；偵卷第60至61頁；原審卷第239至240頁；本院卷第64
    至65頁、第132至138頁)，並據甲女、陳○偉、蔡○正於警詢
    、偵訊及原審審理時證述在卷(見警卷第11至13頁、第31至3
    3頁、第28至29頁；偵卷第17至18頁、第27至28頁、第47至4
    8頁；原審卷第198至207頁、第229至233頁、第213至228頁)
    ，復有甲女與被告分別繪製之案發現場平面位置圖、臺南市
    政府警察局第四分局110年6月18日南市警四偵字第11009140
    71號函及所附員警職務報告、臺南市政府警察局第四分局11
    0年8月23日南市警四偵字第1100452532號函及所附員警職務
    報告、華平派出所109年11月19日勤務分配表、員警工作紀
    錄簿等在卷可稽(見警卷第35頁；偵卷第73至75頁；原審卷
    第47至53頁、第141頁)，此部分事實堪以認定。
㈡、被告於案發時前往理容院消費，在包廂內對甲女有前揭強制
    性交行為一情，業據甲女於警詢證稱：「(請妳詳述被害之
    經過情形？）在109年11月20日(筆錄誤載為21日)凌晨4時許
    公司安排我去一樓的包廂服務一位客人，我進去的時候看到
    一位男子已經坐在裡面，裡頭本來就有三把椅子，經理安排
    他坐在最裡面、最靠牆的那張椅子上，我一看覺得這個人怪
    怪的，有先跟經理說我不要服務這個客人，請他換一個小姐
    ，但他堅持要我服務他，後來我想說不然叫他先去換和服，
    他卻跟我說要我幫他脫上衣幫他換和服，但當我正面走過去
    的時候他就突然抱緊我，並起身反將我推倒在最靠牆角（門
    進去後右手邊第三把）的按摩椅上，接著做出類似性行為的
    動作，我馬上掙扎起身，然後告訴他我沒有在做這方面的服
    務，如果要的話請他找別的小姐，但他說不要，指定要我服
    務他，又將我轉身再次推倒在按摩椅上，作勢從事性行為的
    動作，接著馬上將我的内褲脫下，我當時緊張想把我的褲子
    拉上來，結果他拉住我要拉褲子的那隻手，當下我跌倒在地
    ，他趁我跌倒要爬起來的時候自己脫掉他的外褲跟内褲，並
    壓住我的頭企圖要我幫他口交，當下我嚇傻了，再次跟他重
    申我沒有在做那個服務，我可以配合他類似性交的動作，但
    我不允許他碰觸我的身體，本來我想趁隙逃跑，他卻跟我說
    他最喜歡人家配合了，我起身後卻遭對方再次推倒在最靠牆
    角（門進去後右手邊第三把）的那張按摩床上，並突然將手
    指插進我的陰道裡，我當時大叫並將他的手拉出來，他自顧
    自在那裏聞手指頭，還叫我出去幫他拿毛巾，我當下覺得自
    己很髒，便幫他出去拿毛巾，再進去後我把毛巾丟給他，他
    還起身想要過來抱我，我只好趕快拿我的包包想要離開包廂
    ，在包廂裡頭他還有追過來。我後來出去大廳有跟小姐說，
    那個客人很變態，不要再安排小姐進去了，講完後我就哭著
    跑上去，打電話想要請人過來幫我，經理後來帶我進去那個
    包廂裡，把對方叫起來問他對我做了什麼，他還很大聲地問
    我說，妳在說什麼，妳到底是在講什麼，不然妳到底是要怎
    樣，妳去叫人來啊。」等語；復於偵訊時證稱：「(當天在
    某理容院包廂内發生何事？）我經理帶我進去的時候，我有
    察覺那個人不太對勁，我有跟經理說是不是可以換下個小姐
    ，我不想要做，經理要我先做沒有關係，我有請那個人先換
    和服，他本來坐在椅子上，我走到他的面前的時候，他就將
    我抱緊，他就將我轉身，我站著背對著椅子，他就做出前後
    搖的動作，我覺得他這樣的舉動不太正常，我就請他換小姐
    ，我不要做了，他還是硬是拉著我，他還是繼續前後搖的動
    作，他有將我推到椅子上，我有想要起來，他還是繼續拉著
    我，還是在做一樣的動作。我跟他說我要換小姐，我要甩掉
    他，我要離開，他還是拉著我，在我無預警他就伸手到我裙
    子内，將我的内褲脫下來，我要拉住我的褲子的時候，他是
    拉住我的手，我因此跌倒在地板上，他就將他的褲子脫下來
    ，並且掏出他的生殖器，壓著我的頭要我含的時候，我跟他
    說我可以配合他，但是不可以碰觸到我（哭泣），我本來想
    要擋下來趁機逃跑，但我的内褲無法穿上，他又將我推到椅
    子上面，他的手就伸進我的裙子，並且用手指插進我的陰道
    内，我下意識因為嚇到，我有大喊，但外面很吵，所以外面
    的人無法聽到，他有將手指抽出來聞他自己的手指頭，我就
    要逃跑，我有用毛巾丟向他，我就往外面跑，他也有在我後
    面追我，我跑到櫃檯的時候，我有跟經理說那個人很變態，
    不要再叫小姐進去了。(你跑出去之後發生何事？）我把單
    子丟給櫃檯，我就跑上樓想要求救，但當時4、5點了，我找
    不到人，我後來先下來有跟公司的人說我要報警，我公司的
    人有打電話報警，我公司的2個經理和我有先去找那個人，
    經理有問我說我的需求是什麼，我當時有跟經理說他承認有
    做錯事的話，我可以原諒他，我經理對他說只要他跟我道歉
    ，他但不承認，也不想道歉。後來我有聽小姐說，警察來的
    時候，那個人就去廁所洗手，警察有一直罵他，但那個人就
    還是一直罵我，並說我在講什麼，警察有帶那個人到旁邊講
    話，後來有到我們公司的KTV包廂，由我經理和我與那個人
    在，那個人還是態度很不好，只說他已經跟我道歉了，還想
    要怎樣，後來那個人就離開了。警察問我要不要對他提告，
    我本來是跟警察說想要保留追訴權利，但警察說不能，我本
    來也沒有想說告他的事情，但是我回家後，我就整個崩潰，
    我女兒發現，我們才去驗傷。」等語；繼於原審審理時結證
    略謂：「(在109年11月20日凌晨3、4時的時候，你是否有被
    店內經理安排服務被告？）有。(案發後，你找人求救、幫
    助你跟被告溝通是陳○偉還是蔡經理？）陳○偉，後來我出來
    求救的時候，有三位我們的服務人員，我那個時候慌了不知
    道是誰，就請他們帶我進去質問他。(安排、帶你去服務被
    告的那位經理，跟後來溝通你們這件事情糾紛的經理，是不
    是同一個人？）對。(依據你在警詢或者偵訊當中的筆錄，
    你有說到你進入包廂後察覺被告怪怪的、不太對勁，你可否
    形容一下怪怪的、不太對勁是什麼意思？）當時經理帶著我
    進去，我進去的時候他人坐在椅子上面，好像類似像嗑藥的
    感覺，然後我跟經理說我覺得他怪怪的，我不想做，經理拜
    託我說沒關係，現在比較沒什麼可以適當、可選擇的小姐，
    就安排我下去，就堅持叫我先做。(依照你在警偵訊中陳述
    ，你說遭受被告侵犯，你當時被侵犯時，你有沒有放聲大叫
    ？）我有叫，當時我也有想跑，但是我跑不掉，因為被告拉
    住我的手。(你剛才說你在被侵犯時你有叫，可以形容你是
    如何大叫嗎？）我就叫救命，但是因為音樂也很大聲，外面
    根本就聽不到。」等語。
㈢、觀諸甲女歷次對於其遭被告強制性交過程之重要情節，證述
    內容大致相符，並無歧異或嚴重瑕疵可指，僅就部分細節之
    陳述有繁簡之別，參以甲女所述案發當天在理容院值勤並協
    助撥打電話報警一事之證人陳○偉於警詢時證稱：「(請你詳
    述109年11月20日案發過程？）當天我是櫃檯經理，被告大
    約20日凌晨4時許進入某理容院消費，當天是其他人員接待
    他，被告就叫我們安排小姐，但他沒有指定，然後公司就叫
    甲女去包廂，大約過20分鐘之後甲女跑出來，叫我們報警，
    說客人性侵她，又說這個客人不要收了，然後我們就問他發
    生什麼事情，他就說他在包廂喊很大聲都沒有人聽到，後來
    另一位蔡經理就陪同甲女前往包廂處理，我就打派出所的電
    話報警請警方前來處理。」等語；偵訊時亦證稱：「(在109
    年11月21日凌晨4時許，甲女發生何事？）我當時是坐櫃檯
    ，他突然跑出來叫我報警，我問他發生何事，他說他被客人
    性侵，他本來要求我先不要報警，我說不行，這一定要報警
    ，後來警察就來了。」等語，及於原審審理時證述略以：「
    (在109年11月20日，甲女服務被告到一半，跑到大廳的時候
    ，你當時人在何處？）我在櫃檯。(櫃檯就是在大廳嗎？）
    對。(甲女跑到大廳的時候，她是慌張的跑過來嗎？）她出
    來就說要報警。(她有說為什麼她要報警嗎？）我們有詢問
    她什麼事情，她說她被性侵。(後來是誰報警的？）我報的
    。(甲女說她要報警之後，你們後來怎麼處理，是先把她帶
    到別的地方，還是就讓她在大廳等？）我就先安撫她、問她
    什麼事情，結果她就跑到樓上休息室。(她有跑上去她的休
    息室？）對，結果下來她就說不要報警，她要打電話叫人處
    理，我說不行，那這樣我要報警。」等語，核與甲女供述其
    遭被告性侵後，離開包廂至櫃檯要求不要接待被告，告知遭
    被告性侵害，並要求報警處理等情尚屬一致。
㈣、另案發當天負責接待被告，安排甲女為被告服務，嗣後陪同
    甲女返回包廂質問被告，及於員警據報到場時陪同甲女處理
    之證人蔡○正於警詢時證稱：「(請你詳述109年11月20日案
    發過程？）當天109年11月20日凌晨4時左右，蔡志偉自己一
    人前來某理容院消費，因為蔡志偉是先前就有來過，所以我
    就前往接待他，帶他到包廂，他沒有指定服務的小姐，所以
    我就安排甲女替他按摩，然後我就到大廳，大約經過不到半
    小時，甲女跑出來說『這個客人不要再安排小姐了，他有對
    我做侵入性的動作』，我就請甲女先到休息室休息，我先進
    去包廂詢問蔡志偉有沒有對甲女做出侵入性動作，但他說沒
    有，後來我就請甲女跟我及另外一位副理一同進入包廂内，
    當場讓甲女跟蔡志偉對質，甲女指著蔡志偉說你有對我做出
    侵入性動作，但蔡志偉說沒有，甲女還說我剛還有拿毛巾給
    你擦手，當下我跟蔡志偉說，如果他有做這件事，報警之後
    就沒有那麼好處理，甲女就說他只是要蔡志偉跟他道歉，但
    當下蔡志偉還是不願意承認及道歉，後來我們就報警請警察
    到場處理，所以後來蔡志偉有跟甲女道歉，但是也沒有承認
    有做侵入性的動作。」等語，其後於偵訊時證稱：「(當天
    蔡志偉來消費的時候是你安排包廂和小姐？）是的。(當天
    過程？）蔡志偉他來店裡消費的次數蠻多次的，他來店裡消
    費沒有發生本件這樣的事件。我帶蔡志偉去包廂後，幫他安
    排服務的美容師，美容師進去後，我就回到大廳，過一會美
    容師就跑到大廳來跟我說這個客人不要收並且在哭泣，我問
    他是發生什麼事，他說被蔡志偉侵犯，我了解後，就請美容
    師到休息室休息，我就去包廂問蔡志偉發生什麼事情。(甲
    女是如何跟你說他被蔡志偉侵犯？）他說蔡志偉的手有侵入
    甲女的下體。但我去問蔡志偉，蔡志偉說沒有做這樣的動作
    ，我就請甲女到包廂與蔡志偉對質，但他們還是各執一詞。
    (甲女在跟你說的時候的情緒為何？）是激動的。(甲女有無
    請你們報警？）當下我有跟蔡志偉確認是否有做這樣的動作
    ，如果有就要承認，我有問甲女，他說只是要一個道歉，但
    蔡志偉一直否認並且不道歉，我就跟蔡志偉說如果是這樣的
    話，我就會請公家機關來介入，所以我就請陳○偉報警。」
    等語，再於原審審理時結證略以：「(在109年11月20日凌晨
    ，你有無在某理容院上班？）有。(是由何人帶被告去包廂
    ，是你還是其他同事？）我們現場有服務的幹部帶過去包廂
    的。(客人進包廂後，是由何人選擇服務小姐？）我。(你為
    何會選擇甲女？）因為我們是以排班去走的。(案發後是何
    人進到包廂找被告詢問發生什麼事情？）案發的時候是我進
    去的。(甲女從包廂出來到大廳時，你當時人在現場嗎？）
    我在大廳。(你有無問甲女發生何事？）有，我當下有問她
    ，她只跟我說不要再安排小姐給被告，被告對她做了什麼事
    ，然後我們就請她去休息了。(你後來是否有表示要請警察
    過來？）對。(當時有無經過被告同意或是甲女的要求？）
    我有詢問被告，因為那時候甲女說她只是要一個道歉，我有
    跟被告說既然甲女只是要一個道歉，那你就跟她道歉，事情
    就簡單化，當時被告是說他並沒有做這樣的動作，所以他不
    願意道歉，我跟被告說，如果以我們公司之前發生過的案例
    ，到最後真的沒有辦法談好的話，那我只能報警了。(警方
    來了之後，既然說要報警、報案了，依據卷內資料看起來，
    為什麼後來當天警方沒有辦這個案子？）當天其實警方到了
    現場之後，我也是跟警方說，我們家的小姐只是要一個道歉
    而已，如果被告有道歉的話，這件事情就算了，當時警察同
    仁也是在現場問被告願不願意給甲女一個道歉，最後被告勉
    為其難給她一個道歉之後，這件事情就沒了，警察就走了，
    就這樣子而已。(被告的道歉內容、講的用詞是怎麼樣？）
    被告講的是『如果我剛有冒犯到你，那我跟你道歉』。(甲女
    是怎麼樣的態度？）後來被告有給甲女道歉，我也問了甲女
    ，甲女就說『好吧、好吧，既然有道歉那就這樣算了』，然後
    警察就離開了。」等語，就案發當天其安排甲女服務被告，
    及嗣後目睹甲女自包廂內跑出至大廳求援，聽聞甲女告知遭
    被告性侵之情，繼之陪同甲女向被告質問，及員警據報到場
    時，被告向甲女道歉等情形，證述甚詳，其證詞內容與甲女
    、證人陳○偉所述相關過程，互核大致相符，並無扞格矛盾
    之情事。
㈤、而案發當天，轄區員警確實接獲理容院報案，受理員警前往
    理容院了解案發經過，甲女當時指稱於包廂內遭被告以手指
    侵入私密處等情，亦有上開警局函文及所附員警職務報告、
    工作紀錄簿可佐，證人陳○偉及理容院其他員工，嗣後亦傳
    送訊息與甲女聯繫，安撫甲女及確認甲女是否繼續工作，有
    卷附對話訊息翻拍照片可證(見警卷第38至39頁)，且甲女本
    因被告於員警據報到場時，依甲女要求道歉而打算息事寧人
    ，然因其返家後情緒低落及身體有明顯傷勢，其次女追問後
    陪同驗傷並勸甲女追訴被告犯行等情，亦據其次女於原審審
    理時證稱：「(109年11月20日早上的時候，你是否有看到甲
    女坐在沙發上哭泣？）有。(當天你母親坐在沙發上哭泣的
    時候，當時大概是幾點，你有印象嗎？）大概7、8點左右。
    (你當時知道她為什麼哭嗎？）當時我起床時，看到她哭，
    我問她怎麼了，然後看到她手腳都有很明顯的瘀青，我就問
    她發生事，她有跟我透露一些事情，然後我就帶她去醫院。
    (在當天早上之前，她有這個傷嗎？）沒有。(你們是去安南
    醫院？）對。(你說她有跟你透露一些事情，是透露了什麼
    ？）就是說她在上班的時候被客人性侵。(當天你有無陪同
    你母親去婦產科？）有，我們先去婦產科，但婦產科說他們
    沒有在幫人做驗傷，因為是我堅持要我母親做驗傷跟提告的
    。」等語，甲女於案發當日稍晚前往安南醫院檢查傷勢，發
    現其右手及腿部、右手接近手腕處、右腳膝蓋等處均有瘀傷
    ，有臺南市安南醫院109年11月20日出具之受理性侵害事件
    驗傷診斷書、甲女受傷照片存卷可參(見警卷第37至38頁；
    原審卷第21至25頁)，而甲女案發後檢出之傷勢情形與受傷
    部位，核與甲女指述遭被告強制性交時對其施用之暴力方式
    或導致其跌倒碰撞部位相符，上開證人證述情節及卷內相關
    證據，皆可佐證甲女證詞真實可信。更何況，被告於警詢時
    供稱：「(據甲女指稱於109年11月20日凌晨4時許，在理容
    院包廂内，遭你突然從後方抱緊，並將渠推倒至按摩椅並做
    出類似性行為之動作、強押甲女頭部要甲女幫你口交，隨後
    並將甲女内褲脫下以手指插進甲女陰道進行性侵是否屬實？
    詳情為何？）當時情形是我進入包廂内按摩，期間有觸碰到
    我的性器官，刺激到我敏感部位，後來我就也有觸碰他的陰
    道，但我只有在陰道口撫摸，但我不確定有沒有將手指插入
    被害人陰道内，過程約1、20分鐘。(甲女内褲由何人脫下？
    你有無從甲女後方抱緊，並將渠推倒至按摩椅並做出類似性
    行為之動作、強押甲女頭部要被害人幫你口交？）他内褲沒
    有脫下。我沒有從後方抱緊他，但有做出類似性行為的動作
    ，也沒有壓被害人的頭部要他幫我口交。」等語，坦承有碰
    觸甲女陰道及做出類似性行為之動作；另於偵訊時供稱：「
    (你有無將你的手伸到他的裙子裡面，將他的内褲脫下來？
    ）我沒有脫他的内褲，當時我是躺著，他在幫我按摩，他當
    時按我的大腿内側，我有起了生理反應，我有摸他的臀部及
    大腿内側，其他有點忘記了。(你摸他的大腿内側，有無延
    伸到他的陰部或是陰道口？）有或沒有，我不太記得了。(
    當天被害人是否有報警，警察有到場？）有。(報警之前有
    無理容院的工作人員、經理去找你談這件事情？）店經理有
    進來。」等語，坦承有將手伸入甲女裙內，撫摸甲女臀部及
    大腿，嗣後證人蔡○正亦有前往包廂向被告確認此事等情明
    確；被告於原審審理時則供稱：「(你最後為什麼會願意對
    甲女道歉？）我是不太情願，因為是蔡經理跟我說，現在就
    先跟小姐道個歉，這個事情就沒了，一開始我說我為什麼要
    跟她道歉，我說我沒做什麼事情為什麼要道歉，蔡經理跟我
    說拜託一下。(蔡經理說服你，你為了息事寧人，所以你才
    道歉？）是。」等語，可見甲女及證人蔡○正證稱，被告於
    案發後員警據報到場處理時，確實曾向甲女道歉一情屬實；
    而被告於本院審理時亦供稱：「(甲女進來後，她有先幫你
    按摩嗎？)甲女進來時，應該是問我要喝什麼先去拿毛巾，
    之後進來就開始按摩。(甲女按摩的部分是哪個部位？)按摩
    是從腳開始按，有按到我右大腿內側鼠蹊部，她幫我按摩時
    距離我很近。甲女按到我鼠蹊部時甲女是在我的右側。(甲
    女按到你右大腿內側鼠蹊部時，你是否有摸甲女？) 當時我
    有摸她大腿。(當時你為何摸她大腿？)當時我起了生理反應
    ，且當甲女按到我鼠蹊部，有問我要做半套嗎？我告訴她我
    要做半套。」等語，再度承認案發當時曾以手撫摸甲女大腿
    ，且當時其確實對甲女心生性慾，被告自承對甲女做出類似
    性行為之動作及以手指撫摸甲女大腿、臀部、陰道等行為，
    與甲女指證被告先對其做出類似性交行為，再伸手入其裙內
    對其實施性交行為，嗣後在警員據報到場時，為平息事端而
    向甲女道歉等情，有諸多吻合之處，益徵甲女指訴被告對其
    有類似性交行為動作及以手指侵入其陰道，並非空穴來風，
    無端誣陷被告，甲女指訴應非虛妄，堪認被告確有甲女指證
    之強制性交犯行無訛。　　　　
㈥、被告及其辯護人固以前揭情詞置辯，惟查：　　
１、按供述證據有部分前後不符，或相互間未臻一致時，究竟何
    者為可採，事實審法院非不可基於經驗法則，斟酌其他卷證
    資料，作合理之比較，然後敘明定其取捨之理由。若其基本
    事實之陳述與真實性無礙，復有佐證可供審酌時，即非不得
    採信，非謂一有不符或矛盾，即全部不可採取。另補強證據
    乃為增強或擔保實質證據證明力之證據，是所補強者，非以
    事實之全部為必要，只須補強證據與證明主要事實存否之實
    質證據（被害人之證述）相互利用，綜合判斷能保障實質證
    據之真實性，並非虛構者，即屬充分。且供述證據有部分前
    後不符，或相互間未臻一致時，究竟何者為可採，事實審法
    院非不可基於經驗法則，斟酌其他卷證資料，作合理之比較
    ，然後敘明定其取捨之理由。若其基本事實之陳述與真實性
    無礙，復有佐證可供審酌時，即非不得採信，非謂一有不符
    或矛盾，即全部不可採取。(最高法院110年度台上字第2464
    號判決意旨參照)。
２、本案發生時，固僅甲女與被告2人單獨在包廂內，並無其他第
    三者目睹或有監視錄影、錄音光碟，可直接佐證甲女證詞之
    真實性，然由前述證人陳○偉、蔡○正證詞，已可補強甲女證
    述其案發前後之舉止與作為無訛，員警職務報告亦可佐證證
    人陳○偉案發後未久確實曾報警處理，卷內驗傷診斷書，同
    可補充甲女陳述其因被告案發時對其施暴，導致其手腳等處
    因掙扎等緣故而受傷，被告供述亦與甲女指訴有若合符節之
    處，由卷內客觀事證與甲女證詞互核，已足認定甲女所述為
    真，業如前述，是甲女之證述並非如被告及其辯護人所主張
    無任何補強證據可佐，被告及辯護人辯稱本案僅甲女單一指
    訴，而無相應證據佐證其指訴之真實性，難謂可採。
３、辯護人又指甲女由店經理帶至包廂內服務被告後，依甲女證
    述，被告隨即利用甲女幫忙被告換和服機會緊抱甲女，並將
    甲女推倒在按摩椅做出類似性行為動作，此段時間應僅約30
    秒，甲女必然放聲大叫，甫離開包廂之店經理應會聽到甲女
    尖叫聲，店經理竟未聽到，證明甲女指述與常情相違一節。
    然觀諸甲女證詞，從未陳述被告緊抱其身體及做出類似性行
    為動作，是在店經理甫走出包廂外不到30秒時間發生，反之
    證人陳○偉於警詢證稱，甲女進入至跑出包廂時間相距約20
    分鐘等語(見警卷第32頁)；偵訊時則證稱，大概不到1小時
    等語(見偵卷第27頁)。而另名證人蔡○正則於警詢證稱，其
    安排甲女進入包廂直至甲女跑出包廂到大廳，經過不到半小
    時等語(見警卷第28頁)。被告於警詢時亦供稱過程約1、20
    分鐘。由上述證人證述情節及被告之供述內容，可見甲女進
    入包廂服務被告後，至少經過20分鐘後，甲女方跑出包廂至
    大廳櫃檯求援，顯非被告及其辯護人所述甲女進入包廂後，
    30秒內即遭被告緊抱並對其做出類似性行為之動作甚明。再
    者，由甲女、證人陳○偉、蔡○正於審理時證述情節互相勾稽
    ，可知理容院內營業時間持續撥放音樂，若在包廂內音量會
    調低至不影響客人安寧之程度，包廂以外之空間則音量會較
    大聲，且包廂門會關閉，只是不會上鎖，若在包廂內大叫，
    大廳聽不太到等情(見原審卷第203至204頁、第216至217頁
    、第223至224頁、第230至231頁)，證人陳○偉於警詢時甚至
    證稱，甲女跑出包廂至大廳櫃檯求援時，曾抱怨在包廂內大
    聲喊叫都無人聽聞等語(見警卷第32頁)，可見甲女於案發時
    應曾喊叫、求助，但因該理容院撥放音樂、包廂門又緊閉，
    大廳櫃檯人員難以聽聞甲女在包廂內之呼救聲音，甲女此部
    分證詞並無任何違反常情或與客觀事證不合之處，辯護人上
    開辯解，委難憑採。
４、另甲女雖對被告表示可以配合被告做性交動作，被告亦稱最
    喜歡人家配合，然由甲女上開警詢、偵訊、原審審理之證述
    情節，明顯可見在甲女向被告表示可以配合被告做性交動作
    前，被告已先對甲女為緊抱身體、推倒於按摩椅上之強暴行
    為，甲女受驚掙扎起身後，告知被告並無此方面服務，被告
    並不接受，又將甲女推倒在按摩椅上，作勢從事性行為，且
    將甲女內褲脫下，甲女欲將其內褲拉上，為被告抓住甲女之
    手阻止，使甲女跌倒在地，並自行拉開衣物裸露生殖器，壓
    住甲女頭部強迫甲女為其口交，甲女重複並無此項服務，方
    虛以委蛇表示可以配合被告類似性交動作，但不許被告碰觸
    其身體，擬伺機脫逃，被告回應最喜歡人家配合了，其後又
    將甲女推倒在按摩床上等情，顯示被告自始即打算對甲女為
    強制性交行為，且因甲女掙扎、抗拒並打算脫逃，雖口頭表
    示願意配合被告動作，但又言明被告不許碰觸其身體，由甲
    女語意明顯可感受甲女僅是口頭安撫被告而無配合或與被告
    為任何性交行為之真意，由被告回應「我最喜歡人家配合了
    」一語，亦可明確感受被告語氣中揶揄之態度，何來辯護人
    所稱雙方已達成性交合意，辯護人辯解要不可採。而甲女遭
    被告以手指伸入陰道強為性交行為得逞後，雖曾應被告要求
    ，離開包廂拿取毛巾，並將毛巾攜回包廂交給被告擦拭手指
    ，而未立刻離開包廂前往大廳櫃檯，甲女就其行為解釋係因
    被告對其指侵後，嗅聞該手指，甲女頓覺骯髒，遂依被告指
    示拿毛巾給被告擦拭手指，此或為甲女在遭被告侵犯當時感
    覺羞恥屈辱情況下，欲將被告身上殘留甲女自體之跡證清除
    ，不願其身上任何物體留在被告身體，甲女在突遭被告侵犯
    ，精神上受到重大驚嚇，當難以全面細思慎想評估處境，採
    取冷靜客觀第三者所認為之最佳應對方式，僅憑直覺及當時
    感受行事，難以因此遽論甲女證詞虛妄，更何況每個人面對
    危險、急難，所採取之應對方式，本即因人而異，並無所謂
    最適、最合理或最佳策略，只要能避免危難繼續，均不能因
    此被評價、檢討、批判為悖離情理之行為，甲女固依被告指
    示為其拿取毛巾交付被告，然嗣後迅即離開包廂，前往大廳
    櫃檯求援，亦未因此再受被告侵犯得逞，而有效避免自身危
    難之繼續發生，甲女所採取之應對行為，難認有可議之處，
    亦無礙於甲女證詞真實性之評斷，辯護人執此主張被告未性
    侵甲女，亦難採取。
５、甲女於警詢時證稱109年11月20日案發後，因下體灼熱，先至
    臺南市○○區某婦產科診所就診，嗣後因其次女發現甲女手腳
    有瘀傷，並了解甲女遭被告強制性交始末後，偕同甲女前往
    臺南市安南醫院檢驗傷勢等語明確，雖甲女前往某婦產科就
    診及安南醫院檢驗傷勢後，並未發現甲女下體有明顯傷勢，
    然由甲女上開證述顯示，甲女案發後前往某婦產科，係因其
    下體感到灼熱，甲女並未證稱係因其下體感覺疼痛，觀諸該
    婦產科檢送之病歷摘要記載，甲女至該診所就診後，檢出陰
    道子宮頸發炎之症狀，有甲女109年11月20日病歷摘要可證
    （見原審卷第57頁），該病症符合下體會有病毒或細菌等感
    染發炎而引起之灼熱感，而與一般皮膚遭創受傷通常會感到
    疼痛有間，是甲女遭被告以手指侵入陰道強制性交，極有可
    能並未造成甲女下體皮膚創傷，因此醫療院所並未發現甲女
    下體存有傷勢，難認甲女所述有灼熱感，即等同於辯護人所
    辯必有撕裂傷導致。而一般以手指、物體或陰莖等碰觸下體
    或插入女性陰道，若非力道過大，或使用之物體過於尖銳，
    因人體皮膚本具有彈性，尤其女性下體為因應懷孕生子繁衍
    後代，下體皮膚彈性甚大，不具破壞性之性交行為，不必然
    會造成下體撕裂傷，參以甲女於警詢時證稱，其在被告將手
    指插入陰道後，大叫並將被告手指拉出等語；偵訊時亦證稱
    ，被告插進去且插得很深，其馬上大叫，被告手指即抽出來
    等語，足見被告手指插入甲女陰道時間不長，尚未使甲女下
    體受傷即離開甲女下體甚明。從而，顯難因甲女案發後未檢
    出下體有明顯傷勢，率爾遽認甲女並未遭被告為上述強制性
    交行為。辯護人辯稱甲女指訴遭被告指侵，且感覺下體陰道
    灼熱，應有明顯外傷，然根據臺南市安南醫院驗傷診斷書記
    載，甲女陰道並無明顯傷痕，與甲女所述不符，可見甲女指
    訴內容真實性有疑云云，顯不可採。
６、被告及其辯護人又辯稱係遭甲女構陷，被告每月收入甚豐，
    若有性交需求，直接付費進行性交易即可，根本不須以強暴
    方式性侵甲女，案發時被告與甲女已談妥由甲女以打手槍方
    式為其做半套服務，甲女亦已為其服務使其射精完畢云云。
    惟案發當天被告與甲女係初次見面，被告先前雖已多次前往
    理容院消費，然甲女不曾為其服務，甲女當天乃第1次服務
    被告一情，業據被告與甲女供證明確(見警卷第4頁；原審卷
    第200至201頁），則被告與甲女在案發前，素不相識，彼此
    無任何仇恨、糾紛，被告僅是前往理容院消費之常客，甲女
    則是在該處提供服務維生之勞動者，被告可說是該理容院及
    甲女之衣食父母，甲女要無任何動機構陷被告，得罪顧客，
    自斷生路，灼然至明。其次，被告若與甲女已談妥支付1,50
    0元，由甲女為被告提供打手槍之半套服務，則甲女已服務
    完畢，被告亦達其目的，雙方並無任何衝突，甲女要無任何
    理由捨棄向被告收費之機會，跑出包廂向大廳櫃檯之證人陳
    ○偉、蔡○正投訴遭被告性侵，並囑渠等報警處理，此舉非但
    使甲女未能達成目的收取原先約定好之費用，白白為被告提
    供服務，更可能引發後續諸多問題，至愚之人亦不可能採此
    下策，更何況甲女若係心甘情願為被告提供服務，甲女手腳
    焉會有多處瘀傷，參以被告於警詢、偵訊時並未供稱與甲女
    約定付費提供半套服務之情，證人陳○偉、蔡○正亦未證述案
    發後介入處理被告對甲女強制性交一事時，被告曾主張雙方
    有付費提供半套服務之約定，顯見此為被告臨訟飾卸之詞，
    難以採信。此外，被告經濟能力良窳，與其是否有本案強制
    性交行為，並無必然關係，此由證人蔡○正於警詢證稱被告
    案發當天前往理容院是要接受按摩服務一情(見警卷第28頁)
    ，足徵被告案發當天前往某理容院消費之項目僅有按摩服務
    ，然被告自警詢以迄本院審理時，有上述自承撫摸甲女臀部
    、大腿、陰部等處之行為，顯非甲女按摩服務內容，被告並
    未另行付費即逕行任性為之，足認被告所為與其經濟狀況優
    劣，並不相干。職是，被告及辯護人上開辯解，亦難採取。
㈦、綜上所述，被告前開所辯，均屬卸責之詞，洵不可採，本案
    事證已臻明確，被告前揭違反甲女之意願，對甲女強制性交
    之犯行，堪以認定，自應依法論科。
四、論罪科刑之理由：
㈠、刑法第10條第5項規定「稱性交者，謂非基於正當目的所為之
    下列性侵入行為：一、以性器進入他人之性器、肛門或口腔
    ，或使之接合之行為。二、以性器以外之其他身體部位或器
    物進入他人之性器、肛門，或使之接合之行為。」。又刑法
    上性交既遂與未遂之區分，採接合說，衹須性器或性器以外
    之其他身體部位進入女陰，或使之接合，即屬既遂。女性外
    陰部生殖器官，包括陰阜、大陰唇、小陰唇、陰蒂、前庭、
    陰道口、處女膜外側，凡以性器或性器以外之其他身體部位
    或器物進入大陰唇內側之性器之性侵入行為，均係刑法第10
    條第5項所指之性交，並非以侵入陰道為必要（最高法院106
    年度台上字第2226號判決意旨參照）。被告係以性器以外之
    其他身體部分進入甲女性器，屬刑法第10條第5項第2款規定
    之性交行為，核被告所為，係犯刑法第221條第1項強制性交
    罪。
㈡、又刑法強制性交罪之內涵當然含有使人行無義務之妨害自由
    或普通傷害性質，屬於強暴行為當然結果。且強制性交過程
    通常附隨恐嚇危害安全、傷害犯行，故強制性交罪一經成立
    ，則妨害自由、傷害及恐嚇即已包含在內，自不另論罪（最
    高法院46年度台上字第1285號、51年度台上字第588 號、68
    年度台上字第198 號判決意旨參照）。被告基於強制性交之
    犯意，在強制性交甲女過程中，對甲女施以強制力，致甲女
    受有手腳等處瘀傷之傷害，核屬強制性交行為之當然結果，
    不另論罪。
五、駁回上訴之理由：　　　　
㈠、原審以被告犯強制性交罪事證明確，因予適用刑法第221條第
    1項規定，並以行為人之責任為基礎，審酌被告為圖一己性
    慾之滿足，無視甲女拒絕、抗拒，對不相識之甲女為強制性
    交，自被告與甲女之關係及被告之動機、目的觀之，無何值
    得憫恕之處；且被告所為嚴重侵害甲女之人格權益，更使甲
    女受有難以彌補之心理傷害及負面影響，漠視刑律，視他人
    性自主決定權於無物，其犯罪後所生損害及甲女受損程度亦
    鉅，應予非難；又被告犯後不但否認犯行，猶捏造甲女同意
    性交易之辯詞、蓄意毀人名節圖卸刑責，顯然欠缺悔意，自
    難與單純否認犯罪等同視之，更拒絕與甲女和解或為任何彌
    補，犯後態度甚劣，殊難寬貸；兼衡被告對甲女強制性交之
    手段與情節、犯罪時所受刺激、無犯罪前科紀錄，素行尚可
    （見臺灣高等法院被告前案紀錄表），及其陳明之智識程度
    及家庭經濟狀況等一切情狀，量處有期徒刑3年6月。
㈡、經核原判決認事用法，俱無不合，量刑亦屬妥適。被告以上
    揭理由，飾詞提起上訴，指摘原判決不當，所辯均不足採信
    ，被告強制性交犯行至為明確，業如前述，被告上訴核無理
    由，應予駁回。　　
六、依刑事訴訟法第368條，判決如主文。
本案經檢察官紀芊宇提起公訴，檢察官趙中岳到庭執行職務。
中　　華　　民　　國　　111 　年　　5 　　月　　25　　日
                  刑事第六庭    審判長法　官  張瑛宗
                                      法　官  林逸梅
                                      法　官  李秋瑩
以上正本證明與原本無異。
如不服本判決應於收受送達後20日內向本院提出上訴書狀，其未
敘述上訴理由者，並得於提起上訴後20日內向本院補提理由書（
均須按他造當事人之人數附繕本）「切勿逕送上級法院」。
　　　　　　　　　　　　　　　　　　　書記官  劉紀君
中　　華　　民　　國　　111 　年　　5 　　月　　25　　日

附錄本案論罪科刑法條：
中華民國刑法第221條（強制性交罪）
對於男女以強暴、脅迫、恐嚇、催眠術或其他違反其意願之方法
而為性交者，處3年以上10年以下有期徒刑。
前項之未遂犯罰之。